【裁判字號】    99,金上易,1
【裁判日期】    990727
【裁判案由】    侵權行為損害賠償
【裁判全文】
臺灣高等法院民事判決                 99年度金上易字第1號
上  訴  人  甲○○
訴訟代理人  李岳洋律師
            張克西律師
            陳宏彬律師
上  訴  人  丙○○
訴訟代理人  姜義贊律師
被上 訴 人  乙○○
上列當事人間侵權行為損害賠償事件，上訴人對於民國99年2月5
日臺灣臺北地方法院第一審判決（98年度金字第30號）提起上訴
，本院於99年7月13日言詞辯論終結，判決如下：
    主  文
原判決關於命上訴人連帶給付部分，及該部分假執行之宣告，暨
訴訟費用（除確定部分外）之裁判均廢棄。
上開廢棄部分，被上訴人在第一審之訴及其假執行之聲請均駁回
。
第一審（除確定部分外）、第二審訴訟費用由被上訴人負擔。
    事實及理由
壹、程序方面
一、按連帶債務人中之一人受確定判決，而其判決非基於該債務
    人之個人關係者，為他債務人之利益，亦生效力。民法第27
    5條定有明文。是債權人以各連帶債務人為共同被告提起給
    付之訴，被告一人提出非基於其個人關係之抗辯有理由者，
    對於被告各人即屬必須合一確定，自應適用民事訴訟法第56
    條第1項之規定（最高法院33年上字第4810號判例參照）。
    而民事訴訟法第56條第1項第1款所謂共同訴訟人中一人之行
    為，有利益於共同訴訟人或不利益於共同訴訟人，係指於行
    為當時就形式上觀之，有利或不利於共同訴訟人而言。非指
    經法院審理結果有利者其效力及於共同訴訟人，不利者其效
    力不及於共同訴訟人而言。故共同訴訟人中之一人，對於下
    級法院之判決聲明不服提起上訴，在上訴審法院未就其內容
    為審判之前，難謂其提起上訴之行為對於他共同訴訟人不利
    ，其效力應及於共同訴訟人全體，即應視其上訴為共同訴訟
    人全體所為（最高法院52年臺上字第1930號判例）。惟連帶
    債務人倘係以個人關係之抗辯為上訴理由，則上訴效力應不
    及於他連帶債務人。
二、經查，上訴人甲○○（下稱甲○○）、上訴人丙○○（下稱
    丙○○，與甲○○合稱上訴人）或否認為原審共同被告慧眼
    投資顧問股份有限公司（下稱慧眼公司）所屬業務人員、或
    否認有被上訴人所指之不法、侵權行為，均係基於個人關係
    而為上訴理由，故其上訴效力應不及於慧眼公司及原審共同
    被告丁○○（下稱丁○○），先此敘明。
貳、實體方面
一、被上訴人起訴主張：伊於民國95年9月間經慧眼公司所屬業
    務人員沈沛臻之推銷，誤信慧眼公司為經行政院金融管理委
    員會（下稱金管會）核准設立合法之證券投資顧問事業，其
    所推薦之Golden Mixed Fund基金（下稱GM基金）係經金管
    會核准得在中華民國境內代理銷售之境外基金，並說明GM基
    金為避險基金，係投資於外國之股票、可轉讓公司債、連動
    式債券、美國國庫券、具可轉讓性質的定期理財憑證等等，
    其年獲利約在12%左右，且為保本並絕無風險，保證屆期慧
    眼公司絕對贖回。因此，伊向慧眼公司購買3個單位（每單
    位美金1萬元，共計美金3萬元）之GM基金，並簽訂契約書，
    且收受慧眼公司寄出之受益憑證。惟伊於96年9月間因GM 基
    金屆期欲辦理贖回事宜卻無法贖回，經查詢後發現，所謂之
    GM基金投資，自始皆係訴外人王益洲、丁○○利用慧眼公司
    與員工甲○○、丙○○、沈沛臻等人共同設下之吸金騙局，
    伊因此受有美金3萬元之損失。上訴人事後均經臺灣臺北地
    方法院檢察署（下稱臺北地檢）檢察官以96年度偵字第2456
    7號（下稱96偵24567號）等起訴書提起公訴，並經臺灣臺北
    地方法院（下稱臺北地院）以96年度重訴字第130號、97年
    度金訴字第22號刑事判決（下合稱刑事判決），判處甲○○
    應執行有期徒刑1年6月，併科罰金新臺幣（下同）200萬元
    ；丙○○應執行有期徒刑1年1月，併科罰金160萬元。而按
    證券投資信託及顧問法（下稱證券投顧法）係屬民法第184
    條第2項所謂保護他人之法律，上訴人之行為皆未盡善良管
    理人之注意義務及忠實義務，且未本於誠實信用原則執行業
    務，自應依證券投顧法規定負擔損害賠償責任。且上訴人係
    基於獲取不法利益所得，或不法高額佣金之犯意聯絡，一同
    違法在我國境內從事或代理募集、銷售GM基金之行為，致生
    損害於伊，應依民法第188條第1項前段、第185條、第184條
    第2項之規定，負共同侵權行為損害賠償責任，並聲明：(一)
    慧眼公司、丁○○、甲○○、丙○○等人應連帶賠償伊美金
    3萬元，及連帶賠償伊美金9萬元之懲罰性賠償金，及自附帶
    民事起訴狀最後送達上訴人之日起至清償日止，按週年利率
    百分之5計算之利息。(二)願供擔保，請准為假執行之宣告。
二、甲○○係以：伊非慧眼公司之負責人或員工，刑事判決亦未
    作此認定，被上訴人購買GM基金之行為與伊無關。又刑事判
    決僅認定伊未經主管機關許可，在我國境內從事或代理募集
    、銷售境外GM基金，違反證券投顧法第16條第1項規定，未
    認定伊經營投信投顧事業，有虛偽、詐欺或其他足致他人誤
    信之行為。再者，王益洲為成豐集團實際負責人及決策者，
    伊係聽從王益洲指示，而從事銷售GM基金，對於GM基金未經
    主管機關核准銷售一事毫無知悉，自無以虛偽、詐欺或其他
    足以使他人誤信之行推銷GM基金。況證券投顧法第16條第1
    項、第107條所保護者，僅係廣泛之國家、社會法益，並非
    保護特定人之利益，是被上訴人所受乃純經濟上之損失，不
    得向伊請求賠償等語置辯，並聲明：(一)被上訴人於原審之訴
    駁回。(二)如受不利判決，願供擔保請准宣告免為假執行。
三、丙○○則以：被上訴人係於94年9月間，經由沈沛臻推介而
    購買GM基金，伊與被上訴人素不相識，未曾有過接觸。伊當
    時僅為慧眼公司之業務經理，與沈沛臻分屬不同組別，並無
    從屬關係，亦未因而獲取利益，且無侵權行為之犯意聯絡及
    行為分擔，被上訴人所受之損害與伊無涉，被上訴人不得主
    張伊應負擔共同侵權行為損害賠償責任。又證券投顧法第1
    條之立法目的，係在保護國家及社會法益，是否包含保護投
    資者權益在內，非無疑義。況投資者之利益僅為反射利益，
    並非當然包含於上開法律保護範圍內等語置辯，並聲明：(一)
    被上訴人於原審之訴及假執行之聲請均駁回。(二)如受不利判
    決，願供擔保免為假執行。
四、本件經原審判決上訴人應與慧眼公司、丁○○連帶給付被上
    訴人78萬8550元，及自97年5月25日起至清償日止，按週年
    利率5％計算之利息。甲○○、丙○○不服原審判決，各自
    提起上訴，甲○○聲明為：(一)原判決不利於甲○○部分廢棄
    。(二)被上訴人於第一審之訴駁回。丙○○聲明為：(一)原判決
    不利於丙○○部分廢棄。(二)上開廢棄部分，被上訴人於第一
    審之訴駁回。被上訴人則聲明：上訴駁回（慧眼公司、丁○
    ○部分未聲明不服，且為上訴人之上訴效力所不及，業已確
    定，併此指明）。
五、兩造不爭執之事實（見本院99年5月13日準備程序筆錄，並
    依判決格式修正或刪減文句，或依爭點論述順序整理內容）
（一）被上訴人於95年9月1日經由沈沛臻之推介，購買3個單位
      之GM基金，共計美金3萬元，屆期未能贖回。
（二）丁○○、甲○○、丙○○、沈沛臻事後均經臺北地檢檢察
      官以96偵24567號起訴書提起公訴。
（三）丁○○係慧眼公司登記之負責人，其因違反證券投顧法第
      107條第2款之非法銷售境外基金罪，經臺北地院96年度重
      訴字第130號、97年度金重訴字第17號刑事判決（下稱另
      案刑事判決）判處有期徒刑6月。
（四）甲○○因違反證券交易法（下稱證交法）第175條之證券
      商營業罪及證券投顧法第107條第2款之非法銷售境外基金
      罪，經刑事判決判處應執行有期徒刑1年6月，併科罰金
      200萬元（目前上訴中）。
（五）丙○○因違反證交法第175條之證券商營業罪及證券投顧
      法第107條第2款之非法銷售境外基金罪，經刑事判決判處
      應執行有期徒刑1年1月，併科罰金160萬元（目前上訴中
      ）。
（六）沈沛臻因違反證交法第175條之證券商營業罪及證券投顧
      法第107條第2款之非法銷售境外基金罪，經另案刑事判決
      判處應執行有期徒刑5月。
（七）丙○○、沈沛臻皆曾受僱於慧眼公司。
（八）王益洲尚在通緝中。
（九）上揭事實，並有兩造不爭執其形式真正（見本院同上筆錄
      ）之公司變更登記表、臺北地檢檢察官96偵24567號起訴
      書、世界主要貨幣及資產合約備忘錄、GM基金證明書（以
      上均影本）、另案刑事判決、刑事判決附卷可稽（分別見
      原審97年度附民字第196號卷【下稱原審附民卷】第14頁
      至第24頁、原審98年度審金字第17號卷【下稱原審審金卷
      】第4頁至第33頁），自堪信為真實。
六、經本院於99年5月13日與兩造整理並協議簡化之爭點為（見
    本院上開筆錄，並依本院論述之先後與妥適，而調整其順序
    、內容）
（一）被上訴人依證券投顧法第7條、第8條規定請求上訴人連帶
      賠償，有無理由？
  １、甲○○是否為慧眼公司之受僱人？
  ２、甲○○有無虛偽、詐欺或其他足致他人誤信之行為？有無
      就被上訴人投資之相關業務資料有虛偽或隱匿之情事？
  ３、丙○○有無虛偽、詐欺或其他足致他人誤信之行為？有無
      就被上訴人投資之相關業務資料有虛偽或隱匿之情事？
（二）被上訴人依民法第184條第2項、第185條及第188條第1項
      規定請求上訴人連帶賠償，有無理由？
  １、甲○○是否為慧眼公司之受僱人？
  ２、甲○○有無虛偽、詐欺或其他足致他人誤信之行為？有無
      就被上訴人投資之相關業務資料有虛偽或隱匿之情事？
  ３、丙○○有無虛偽、詐欺或其他足致他人誤信之行為？有無
      就被上訴人投資之相關業務資料有虛偽或隱匿之情事？
  ４、證券投顧法是否屬民法第184條第2項規定之保護他人法律
      ？
（三）被上訴人依民法第28條規定請求上訴人連帶賠償，有無理
      由？
（四）被上訴人得請求之金額若干？
六、茲就爭點分別論述如下
（一）被上訴人依證券投顧法第7條第3項、第8條第3項規定請求
      上訴人連帶賠償，為無理由。
  １、甲○○非慧眼公司之受僱人。
    被上訴人係以：甲○○於原審皆未出庭，且未提出答辯書
      狀於法院，係可歸責於甲○○之故意或重大過失事由，應
      有失權之法律效果，不得於第二審提出新攻擊防禦方法云
      云。
    惟按，當事人於第二審不得提出新攻擊或防禦方法，但如
      不許其提出顯失公平者，不在此限，此觀諸民事訴訟法第
      447條第1項第6款規定自明。查甲○○是否為慧眼公司之
      受僱人，對於甲○○是否應負損害賠償責任，影響至鉅。
      是倘不許甲○○於本院提出新攻擊或防禦方法，顯有失公
      平。從而，揆諸上開法律規定，應認甲○○得於本院提出
      此項新攻擊或防禦方法，先此指明。
    被上訴人係以：甲○○係受王益洲指示，擔任高雄益旺公
      司實際負責人，負責高雄地區SG、GM基金業務之招攬與銷
      售。而慧眼公司會計練卿竹則將高雄地區業務人員之佣金
      ，先匯至甲○○設於國泰世華銀行股份有限公司高雄新興
      分行之個人臺幣帳戶，再由甲○○轉給其他業務人員，顯
      見甲○○應屬慧眼公司之受僱人云云。
    經查，甲○○於95年9月被上訴人購買慧眼公司銷售之GM
      基金時，未任職或受僱於慧眼公司，此有丁○○提出之慧
      眼公司94年度至96年度個人所得彙總表附卷可佐（見本院
      卷第146頁至第153頁）。且本院查詢甲○○93年度至96
      年度之稅務電子閘門財產所得調件明細表（見本院卷第54
      頁至第61頁），亦無甲○○受僱慧眼公司之所得資料。由
      是以察，並無甲○○任職或受僱於慧眼公司之證據，堪以
      認定。
    次查，參諸刑事判決認定之事實，甲○○係受王益洲之指
      示，擔任高雄地區成豐集團益旺證券投資顧問股份有限公
      司之實際負責人，並為王益洲代為管理高雄地區基金銷售
      及公司營運，自92年10月21日起至94年9月21日止，銷售S
      G、GM基金予岑麗玲（分見原審審金卷第33-5頁、第33-6
      頁、第33-8頁背面、第33-16頁背面）等節以觀，顯見刑
      事判決亦未認定甲○○為慧眼公司之受僱人，至為明確。
    另查，被上訴人復以刑事判決主張甲○○業已承認受僱於
      慧眼公司云云。惟查，刑事判決第15頁理由欄二係記載：
      訊據被告甲○○、丙○○、金士鈞、廖瑞文、文智和、方
      世英、王逢宇、……等人分別自92年至95年間陸續加入慧
      眼證券公司、成豐公司擔任販售SG、GM基金於如事實欄所
      述之不特定人等情（見原審審金卷第33-8頁背面），是稽
      諸刑事判決上開內容，係認定甲○○、丙○○、金士鈞等
      各於不同時間，分別加入慧眼公司或成豐公司，而擔任銷
      售基金予不特定人之行為。易言之，部分被告係加入慧眼
      公司，部分被告加入成豐公司。準此，尚不得以該刑事判
      決之記載，即認甲○○係承認受僱於慧眼公司。況承上
      所述，更見刑事判決上揭內容係指甲○○受僱於成豐公司
      ，始為正確解讀。因此，被上訴人此部分主張，亦無依據
      。
    準此可知，甲○○未受僱於慧眼公司，亦非慧眼公司負責
      人，且未販售GM基金於被上訴人，應堪認定。
  ２、甲○○無虛偽、詐欺或其他足致被上訴人誤信之行為，亦
      無就被上訴人投資之相關業務資料有虛偽或隱匿之情事。
    按證券投資信託事業、證券投資顧問事業、基金保管機構
      、全權委託保管機構及其董事、監察人、經理人或受僱人
      ，應依本法、本法授權訂定之命令及契約之規定，以善良
      管理人之注意義務及忠實義務，本誠實信用原則執行業務
      。違反前二項規定者，就證券投資信託基金受益人或契約
      之相對人因而所受之損害，應負賠償之責。證券投顧法第
      7條第1項、第2項分別定有明文。經查，甲○○非慧眼公
      司之受僱人，業經認定如上１所示，是被上訴人依證券投
      顧法第7條第3項規定請求甲○○損害賠償，應屬無據，甚
      為明顯。
    次按，經營證券投資信託業務、證券投資顧問業務、全權
      委託投資業務、基金保管業務、全權委託保管業務或其他
      本法所定業務者，不得有下列情事：一、虛偽行為。二、
      詐欺行為。三、其他足致他人誤信之行為。證券投資信託
      事業、證券投資顧問事業、基金保管機構及全權委託保管
      機構申報或公告之財務報告及其他相關業務文件，其內容
      不得有虛偽或隱匿之情事。違反前二項規定者，就證券投
      資信託基金受益人或契約之相對人因而所受之損害，應負
      賠償之責。證券投顧法第8條定有明文。而經營證券投資
      信託業務或基金保管業務，對公眾或受益人違反第八條第
      一項規定者，處三年以上十年以下有期徒刑，得併科新臺
      幣一千萬元以上二億元以下罰金。經營證券投資顧問業務
      、全權委託投資業務、全權委託保管業務或其他本法所定
      業務，對公眾或客戶違反第八條第一項規定者，處一年以
      上七年以下有期徒刑，得併科新臺幣五千萬元以下罰金。
      證券投顧法第105條第1項、第2項亦有明定。
    然查，刑事判決係認定甲○○未經主管機關許可在中華民
      國境內從事或代理募集、銷售GM境外基金，因而違反證券
      投顧法第16條第1項之規定。但刑事判決並未認定甲○○
      經營證券投信投顧事業，有虛偽、詐欺或其他足致他人誤
      信、或就投資之相關業務資料有虛偽或隱匿之情事等違反
      證券投顧法第8條第1項、第2項之行為（見原審審金卷第
      第33-2頁、第33-6頁、第33-9頁至第33-10頁）。倘甲○
      ○有虛偽、詐欺或其他足致他人誤信等違反證券投顧法第
      8條第1項之行為，何以臺北地檢未起訴，刑事判決亦未敘
      及。由是可見，應無證據足以證明甲○○有虛偽、詐欺或
      其他足致他人誤信等違反證券投顧法第8條之行為，至為
      明確。
    又查，被上訴人係於95年9月1日經由沈沛臻之推介，購買
      3個單位之GM基金，共計美金3萬元等情，為兩造所不爭執
      （見上五之（一）所示），並有另案刑事判決附卷可佐（
      見原審審金卷第29頁）。是故，刑事判決認定甲○○銷售
      GM基金之時間，為92年10月間至94年9月間，要與被上訴
      人購買上開GM基金時間相距甚遠。參以向被上訴人推銷GM
      基金者為沈沛臻，而甲○○與沈沛臻無任何上下直屬等職
      務關係等情以考，足徵甲○○應無指示沈沛臻為銷售GM基
      金之行為。況且，刑事判決認定甲○○銷售基金之對象僅
      有岑麗玲，益見被上訴人縱受有損害，亦與甲○○無關。
      是以，甲○○並無加損害於被上訴人之行為，且被上訴人
      所受之損害，亦與甲○○之行為無因果關係，至為灼然。
    再查，甲○○雖有銷售GM基金之行為，但其與被上訴人未
      曾接觸，應無對之為虛偽、詐欺或使之誤信行為之可能。
      。甚者，被上訴人既未舉證證明甲○○對之有為虛偽、詐
      欺或其他足致被上訴人誤信之行為，或就被上訴人投資之
      相關業務資料有虛偽或隱匿之情事，自不能依證券投顧法
      第8條第3項規定向甲○○請求損害賠償，洵堪認定。
  ３、丙○○無虛偽、詐欺或其他足致被上訴人誤信之行為，亦
      無就被上訴人投資之相關業務資料有虛偽或隱匿之情事。
    被上訴人係以：刑事判決之被告陳彥如、林義偵均稱，於
      95年9月間、95年9月20日，王益洲開會時，要丙○○點名
      要求出席業務員簽一張切結書，內容記載販賣GM基金與王
      益洲無關，附上身分證影本交給王益洲後，才能離開會議
      室，王益洲並宣告GM基金由丙○○與練卿竹擔任正、副執
      行長；且丙○○於96年間，GM基金出現各到期基金無法贖
      回以及利息發放不正常之現象，竟枉顧廣大投資者之權益
      ，而於慧眼公司對所轄業務員宣導：這只是金錢遊戲，大
      家應該儘量吸金來投資包括賭場等事業，協助王益洲及成
      豐集團渡過難關，並齊力對抗檢調單位，而認丙○○應負
      損害賠償責任云云。
    經查，刑事判決係認定丙○○未經主管機關許可在中華民
      國境內從事或代理募集、銷售GM境外基金，因而違反證券
      投顧法第16條第1項之規定。但刑事判決並未認定丙○○
      經營證券投信投顧事業，有虛偽、詐欺或其他足致他人誤
      信、或就投資之相關業務資料有虛偽或隱匿之情事等違反
      證券投顧法第8條第1項、第2項之行為（見原審審金卷第
      第33-2頁、第33-4頁背面、第33-6頁至第33-10頁）。承
      上２之、所述，倘丙○○有虛偽、詐欺或其他足致他
      人誤信等違反證券投顧法第8條第1項之行為，何以臺北地
      檢未起訴，刑事判決亦未敘及。
    申言之，刑事判決未認定丙○○為經營證券投資信託業務
      或基金保管業務之人，亦未認定丙○○有虛偽、詐欺或其
      他足致他人誤信之行為，更無證據足認丙○○就被上訴人
      投資之相關業務資料有虛偽或隱匿之情事，而丙○○對沈
      沛臻亦無造意或幫助之行為。職此，刑事判決並未認定丙
      ○○有違反證券投顧法第7條第1項、第8條第1項、第2項
      規定之行為。職此，雖刑事判決認丙○○與其他共同被告
      就銷售GM基金有犯意聯絡及行為分擔，亦與違反證券投顧
      法第7條第1項、第8條第1項、第2項規定無涉。由是可見
      ，被上訴人並未提出證據證明丙○○有虛偽、詐欺或其他
      足致他人誤信等違反證券投顧法第7條第1項、第8條第1項
      、第2項之行為，至為明悉。
    至被上訴人上所述情事，要屬GM基金出現問題後，王益
      洲所為之處置措施，是丙○○縱有配合之舉，亦不能推認
      其事前知悉或參與王益洲之行為。尤以，被上訴人係於95
      年9月1日購買GM基金，而丙○○於95年9月間始受王益洲
      之命擔任GM基金之執行長，顯見於被上訴人購買GM基金之
      行為，與丙○○無關，當無受丙○○之虛偽、詐欺或其他
      足致被上訴人誤信等行為所致之可能。
    從而，丙○○應無虛偽、詐欺或其他足致被上訴人誤信之
      行為，亦無就被上訴人投資之相關業務資料有虛偽或隱匿
      之情事，是被上訴人依證券投顧法第7條第3項、第8條第3
      項規定請求丙○○賠償，當屬無據。
（二）被上訴人依民法第184條第2項、第185條及第188條第1項
      規定請求上訴人連帶賠償，均無理由。
  １、甲○○非慧眼公司之受僱人。
    經查，被上訴人係經沈沛臻推銷購買GM基金等情，為被上
      訴人所無異詞（見上五之（一）所述），是甲○○非直接
      對被上訴人為侵權行為之人，應可確定。
    另查，甲○○非受僱於於慧眼公司等節，業經認定如上（
      一）之１所述，是甲○○如何與慧眼公司、丁○○或沈沛
      臻間有犯意聯絡與行為分擔之情，自應由被上訴人負舉證
      之責。惟被上訴人空言甲○○應負共同侵權行為責任，但
      未舉證以實其說，自難採信。
  ２、關於「甲○○無虛偽、詐欺或其他足致被上訴人誤信之行
      為，亦無就被上訴人投資之相關業務資料有虛偽或隱匿之
      情事。」等節，業經認定如上（一）之２所述，於茲不贅
      。
  ３、丙○○無虛偽、詐欺或其他足致他人誤信之行為，亦無就
      被上訴人投資之相關業務資料有虛偽或隱匿之情事，且無
      共同侵權行為之行為。
    被上訴人係以：證券投顧法係保護投資者之法律，丙○○
      既有違反證券投顧法之行為，並造成伊之損害，即推定其
      行為有過失，是丙○○應舉證證明無故意或過失，方能免
      責云云。
    然按，數人共同不法侵害他人之權利者，連帶負損害賠償
      責任。民法第185條第1項前段定有明文。所謂共同加害行
      為，係指數人共同不法侵害他人權利之行為，須以共同行
      為人均須具備侵權行為之要件，且共同行為人須具有共同
      關聯性，始足當之。
    承上（一）之３所述，丙○○無虛偽、詐欺或其他足致被
      上訴人誤信之行為，亦無就被上訴人投資之相關業務資料
      有虛偽或隱匿之情事。是丙○○應無此部分之侵權行為，
      堪以認定。
    再查，被上訴人係於95年9月1日經由沈沛臻之推介，向慧
      眼公司購買GM基金等節，為被上訴人所爭執（見上五之
      （一）所述），是丙○○非直接對被上訴人為侵權行為之
      人，當無疑問。因此，丙○○既與被上訴人素不相識，未
      曾有過接觸，且丙○○斯時為慧眼公司之業務經理，並非
      執行長，與沈沛臻分屬不同組別，並無指揮、監督及從屬
      關係，亦無利益獲取，且無犯意聯絡及行為分擔之情形，
      更非加害人、造意人或幫助人，揆諸上之規定及說明意
      旨，足見被上訴人之損害，要與丙○○無涉。
    據此，丙○○既與沈沛臻並無指揮、監督及從屬關係，亦
      無僱傭關係，更無任何證據足認丙○○為加害人、造意人
      或幫助人，是不論證券投顧法是否屬於民法第184條第2項
      規定之保護他人法律，丙○○即無推定過失之問題。要之
      ，被上訴人之損害，與丙○○銷售GM基金之行為，並無因
      果關係。
    職是，被上訴人依民法第184條第2項、第185條及第188條
      第1項等規定，請求丙○○連帶賠償損害，為無理由，至
      堪認定，要屬彰彰明甚。
  ４、至原列爭點「投資信顧法是否屬民法第184條第2項規定之
      保護他人法律？」部分，不論結論如何，均與上開認定無
      涉，故不再贅述，併此指明。
（三）被上訴人依民法第28條規定請求上訴人連帶賠償，為無理
      由。
  １、經按，法人對於其董事或其他有代表權之人因執行職務所
      加於他人之損害，與該行為人連帶負賠償之責任。民法第
      28條定有明文。職是，民法第28條規定係指董事或其他有
      代表權之人，若因執行職務對他人造成損害，法人應負連
      帶責任。
  ２、惟查，甲○○、丙○○均非慧眼公司之董事或其他有代表
      權之人，更無因執行職務對被上訴人造成損害之情事，是
      揆諸上開規定說明，被上訴人依民法第28條規定請求上訴
      人連帶賠償，為無理由，堪予認定。
（四）被上訴人不得對上訴人請求。
      承上（一）、（二）、（三）所述，被上訴人基於證券投
      顧法第7條第3項、第8條第3項、民法第184條第2項、第
      185 條、第188條第1項、第28條等規定，而對甲○○、丙
      ○○主張損害賠償，均屬無據，故被上訴人此部分，均不
      能准許，洵堪認定。
七、綜上所述，甲○○、丙○○各基於個人關係，而抗辯毋庸負
    連帶損害賠償責任，尚屬可信。被上訴人主張甲○○、丙○
    ○應連帶給付，為不足採。從而，被上訴人本於證券投顧法
    第7條第3項、第8條第3項、民法第184條第2項、第185條、
    第188條第1項、第28條等規定，而請求甲○○、丙○○連帶
    給付，均為無理由，不應准許。其假執行之聲請亦失所附麗
    ，應併予駁回。原審判命甲○○、丙○○給付，並為假執行
    之宣告，自有未洽。上訴意旨指摘原判決不當，求予廢棄改
    判，為有理由。自應由本院予以廢棄改判，如主文第2項所
    示。
八、本件事證已臻明確，至於未論述之爭點；兩造其餘之攻擊或
    防禦方法；未經援用之證據，經本院斟酌後，認為均不足以
    影響本判決之結果，自無一一詳予論駁之必要，併此敘明。
九、據上論結，本件上訴為有理由，依民事訴訟法第450條、第
    78條，判決如主文。
中    華    民    國    99    年    7    月    27     日
                  民事第五庭
                        審判長法  官  李錦美
                              法  官  陳博享
                              法  官  鍾任賜
正本係照原本作成。
不得上訴。
中    華    民    國    99    年    7    月    27     日

                              書記官  吳金來

司法院資訊處製作；財團法人民間司法改革基金會備份。
